臺灣高等法院刑事判決　　　　　　　　　　　　　九十一年度上訴字第二四五五號
　　上　訴　人　臺灣宜蘭地方法院檢察署檢察官
　　被　　　告　甲○○
右上訴人因被告違反毒品危害防制條例案件，不服臺灣宜蘭地方法院九十一年度訴字
第一四七號，中華民國九十一年六月二十八日第一審判決（起訴案號：臺灣宜蘭地方
法院檢察署九十一年度偵字第五十二、九十九、二三七號，及該署於原審移送併辦九
十一年度毒偵字第四三一、五二八號，及上訴時移送併辦九十一年毒偵字第六六一號
）提起上訴，本院判決如左：
    主  文
原判決撤銷。
甲○○連續施用第一級毒品，累犯，處有期徒刑壹年。
扣案之摻有第一級毒品海洛因之香煙貳支（合計淨重壹點參壹公克）、第一級毒品海
洛因貳包（包裝重零點捌伍公克，內含微量之海洛因），均沒收銷燬之。
    事  實
一、甲○○於民國（下同）八十五、八十六年間因違反麻醉藥品管理條例罪及加重竊
    盜罪，經本院及台灣桃園地方法院分別處有期徒刑二年六月、七月確定，經定執
    行刑為有期徒刑二年十一月，於八十九年八月二十一日假釋期滿執行完畢，前又
    因施用毒品案件，經原審以八十八年度毒聲字第一零一五號、八十九年度毒聲字
    第一一一八號裁定送觀察、勒戒後，均認無繼續施用毒品之傾向，由臺灣宜蘭地
    方法院檢察署檢察官於八十九年一月四日、九十年十二月十一日以八十八年度偵
    字第二零五號、第四零四號、九十年度毒偵緝字第二七四號處分書為不起訴處分
    確定後，仍不知悔改，復另行基於概括之犯意，連續自九十一年一月八日起至九
    十一年六月十二日止，在位於宜蘭縣蘇澳鎮○○路六巷二十五號之家中或住處附
    近文化國中廁所內，以平均二、三天施用一次之頻率，施用第一級毒品海洛因多
    次，嗣於九十一年一月八日晚間十時十分許、九十一年一月三十一日晚間七時許
    、九十一年四月二十三日晚間十一時許、九十一年五月三日三時五十分許及九十
    一年六月十二日十六時二十分許，分別為警在宜蘭縣羅東鎮○○路一五九號前、
    宜蘭縣蘇澳鎮○○路六巷二十五號、同右住處、宜蘭縣羅東鎮○○路與天津街口
    及宜蘭縣蘇澳鎮○○路六巷二十五號查獲，並於第一、二次查獲時扣得摻有第一
    級毒品海洛因之香煙二支（合計淨重一、三一公克）及第一級毒品海洛因二包（
    共計包裝重０、八五公克）。
二、案經宜蘭縣警察局蘇澳分局、羅東分局報請臺灣宜蘭地方法院檢察署檢察官偵查
    起訴及由該署併案審理。
    理  由
一、右揭事實業據被告甲○○於原審及本院審理時供認不諱，且被告各次為警查獲當
    日採集之尿液經檢驗結果，確均呈嗎啡陽性反應，此有慈濟大學濫用藥物檢驗中
    心該中心九十一年二月二十五日慈字第九一０二五０七號、九十一年五月七日慈
    藥字第九一０五０七一一號、九十一年五月二十四日慈藥字第九一０五二四三七
    號、九十一年六月二十四日慈藥字第九一０六二四０六號及檢驗日期為二月五日
    之檢驗總表及尿液編號對照表共計十份附卷可稽，核均與被告前述任意性自白之
    事實相符。另扣案之香煙二支經鑑定結果，均摻有海洛因成分，有法務部調查局
    九十一年五月二十一日調科壹字第０九一００二六四八二０號檢驗通知書一紙在
    卷可考，而扣案之白色粉末二包經送鑑定之結果，均含第一級毒品海洛因成分，
    此亦有法務部調查局九十一年三月二十八日調科壹字第三０００００五六六號鑑
    定通知書一紙在卷可參。又被告前因施用毒品案件，經觀察、勒戒後，認無繼續
    施用毒品之傾向，由臺灣宜蘭地方法院檢察署檢察官於八十九年一月四日、九十
    年十二月十一日以八十八年度偵字第二零五號、第四零四號、九十年度毒偵緝字
    第二七四號處分書為不起訴處分確定，此有臺灣高等法院檢察署刑案紀錄簡覆表
    可按。被告三犯以上施用毒品之事證明確，其犯行堪以認定。
二、查肅清煙毒條例業於八十七年五月二十日由總統以華總（一）義字第八七０００
    九九八六０號令將其名稱修正為毒品危害防制條例，並修正全文，於同年月二十
    二日生效。該條例第二條將具成癮性、濫用性及對社會危害性之麻醉藥品與其製
    品及影響精神物質與其製品列為毒品，並將海洛因列為毒品危害防制條例第二條
    第二項第一款之第一級毒品。被告前曾多次施用毒品，分別經執行觀察勒戒或戒
    治處分後，又另行起意為本件施用海洛因犯行，而三次以上為警查獲，故核被告
    甲○○所為，係犯毒品危害防制條例第十條第一項之施用第一級毒品罪。其非法
    施用第一級毒品海洛因前後非法持有海洛因之低度行為，為其非法施用之高度行
    為所吸收，不另論罪。被告先後多次犯行，時間緊接，行為相同，觸犯構成要件
    相同之罪名，顯係基於概括之犯意為之，依連續犯規定論以一罪，並依法加重其
    刑。公訴人雖僅就被告於九十一年一月八日至同月三十一日往前回溯二日內之某
    時施用第一級毒品之犯行提起公訴，然檢察官就犯罪事實一部起訴者，其效力及
    於全部，本件被告於九十一年一月三十一日以後至同年六月十二日止施用第一級
    毒品之犯行，與前揭論罪科刑之部分，有連續犯之關係，本院自應就屬於裁判上
    一罪之部分，一併加以裁判。又被告於八十五、八十六年間因違反麻醉藥品管理
    條例罪及加重竊盜罪，經本院及台灣桃園地方法院分別處有期徒刑二年六月、七
    月確定，經定執行刑為有期徒刑二年十一月，於八十九年八月二十一日假釋期滿
    執行完畢，有本院被告全國前案紀錄表一份可憑，其於有期徒刑執行完畢後再犯
    有期徒刑以上之本罪，係屬累犯，應依法加重其刑，並遞加之。
三、原審予以論罪科刑，固非無據，惟查被告係屬累犯，原審疏於詳查未予論述，並
    予加重其刑，即有未合，又公訴人併案該署九十一年度毒偵字第五二八號、九十
    一年度毒偵字第六六一號審理部分，原審未及審酌，亦有未洽，原審既有上開可
    議之處，且檢察官執此提起上訴亦有理由，自應由本院將原判決予以撤銷改判。
    爰審酌被告連續非法施用第一級毒品，對個人身心戕害甚鉅，且前已因施用毒品
    案件，經執行觀察勒戒處分，仍三犯施用第一級毒品罪，顯未因前所受處分而決
    心改過，惟念其犯後坦承犯行，及施用毒品時間長短、次數多寡、情節輕重等一
    切情狀，量處如主文所示之刑，以資懲戒。
四、扣案摻有第一級毒品海洛因香煙二支（合計淨重一、三一公克）、含有海洛因成
    份之白色粉末二包（包裝重０、八五公克），均係查獲之毒品，為被告所自承，
    不問屬於犯人與否，均依毒品危害防制條例第十八條第一項前段規定沒收銷燬之
    。
據上論斷，應依刑事訴訟法第三百六十九條第一項前段、第三百六十四條、第二百九
十九條第一項前段，毒品危害防制條例第十條第一項、第十八條第一項前段，刑法第
十一條前段、第五十六條、第四十七條，判決如主文。
本案經檢察官陳文琪到庭執行職務。
中      華      民      國      九十一      年      十    月    二十二  日
                              台灣高等法院刑事第十六庭
                                  審判長法  官  許  增  男
          法  官  洪  昌  宏
                                        法  官  周  煙  平
右正本證明與原本無異。
如不服本判決應於收受送達後十日內向本院提出上訴書狀，其未敘述上訴之理由者並
得於提起上訴後十日內向本院補提理由書（均須按他造當事人之人數附繕本）。
                                        書記官  鄭  信  昱
中      華      民      國    九十一    年      十      月    二十四    日
附錄：本案論罪科刑法條全文
毒品危害防制條例第十條第一項
施用第一級毒品者，處六月以上五年以下有期徒刑。
